【裁判字號】    92,台上,6482
【裁判日期】    921120
【裁判案由】    違反毒品危害防制條例
【裁判全文】
最高法院刑事判決                              九十二年度台上字第六四八二號
    上  訴  人  甲○○
右上訴人因違反毒品危害防制條例案件，不服台灣高等法院高雄分院中華民國九十二
年七月三十一日第二審判決（九十二年度上訴字第一三四八號，起訴案號：台灣高雄
地方法院檢察署九十一年度毒偵字第六七三號），提起上訴，本院判決如左：
    主  文
上訴駁回。
    理  由
一施用第一級毒品部分：
按刑事訴訟法第三百七十七條規定，上訴於第三審法院，非以判決違背法令為理由，
不得為之。是提起第三審上訴，應以原判決違背法令為理由，係屬法定要件。如果上
訴理由狀並未依據卷內訴訟資料，具體指摘原判決不適用何種法則或如何適用不當，
或所指摘原判決違法情事，顯與法律規定得為第三審上訴理由之違法情形，不相適合
時，均應認其上訴為違背法律上之程式，予以駁回。本件原判決認定上訴人甲○○有
連續施用第一級毒品海洛因之犯行，已詳予說明其所憑證據及認定之理由，第一審判
決就上訴人施用第一級毒品部分，係量處有期徒刑八月（施用第二級毒品部分則量處
有期徒刑四月，定應執行刑十月），檢察官以上訴人復自民國九十二年二月三日至同
年四月十日再連續施用毒品，第一審就此部分犯行未及併予審判為由，為上訴人之不
利益提起第二審上訴，則原審以上訴人犯罪次數增加，就施用第一級毒品部分，改量
處有期徒刑九月（施用第二級毒品部分改量處有期徒刑五月，定應執行刑為一年），
並無違刑事訴訟法第三百七十條禁止不利益變更之規定，上訴意旨謂原判決依檢察官
之上訴量處較重之刑為違法云云，尚有誤會，自非合法之上訴理由。至於上訴意旨所
指上訴人已痛改前非、家境清寒及經戒治處分已知毒品之可怕，實屬法重情輕，原判
決未酌量減輕其刑，又加重其刑度，亦屬違法云云，乃係就原審量刑職權之合法行使
所為之任意指摘，並非適法之第三審上訴理由。衡以前開說明，其此部分之上訴為違
背法律上之程式，應予駁回。
二施用第二級毒品部分：
按刑事訴訟法第三百七十六條所列各罪之案件，經第二審判決者，不得上訴於第三審
法院，法有明文。本件上訴人所犯毒品危害防制條例第十條第二項施用第二級毒品罪
部分，核屬刑事訴訟法第三百七十六條第一款之案件。依首開說明，既經第二審判決
，自不得上訴於第三審法院，上訴人竟復提起上訴，顯為法所不許，應予駁回。
據上論結，應依刑事訴訟法第三百九十五條前段，判決如主文。
中      華      民      國    九十二    年     十一     月     二十     日
                              最高法院刑事第十二庭
                                  審判長法官  陳  正  庸
                                        法官  賴  忠  星
                                        法官  王  居  財
                                        法官  張  清  埤
                                        法官  林  開  任
       右正本證明與原本無異
                                              書  記  官
中      華      民      國    九十二    年     十一     月    二十六    日


司法院資訊處製作；財團法人民間司法改革基金會備份。
